【裁判字號】    97,上訴,2865
【裁判日期】    971224
【裁判案由】    違反毒品危害防制條例
【裁判全文】
臺灣高等法院臺中分院刑事判決        97年度上訴字第2865號
上  訴  人
即  被  告  乙○○
上列上訴人因違反毒品危害防制條例案件，不服臺灣臺中地方法
院97年度訴字第3252號中華民國97年9月30 日第一審判決（起訴
案號：臺灣臺中地方法院檢察署97年度偵字第8915號），提起上
訴，本院判決如下：
    主    文
上訴駁回。
    犯罪事實
一、乙○○明知海洛因屬毒品危害防制條例管制之第一級毒品，
    非經許可，不得轉讓，竟分別基於無償轉讓海洛因毒品之犯
    意，先於民國96年6月下旬某日15、16時許，在其臺中縣東
    勢鎮○○街121之2號住處附近之馬路邊，無償轉讓第一級毒
    品海洛因供劉熾晏施用。又於同年7月底某日，在臺中縣東
    勢鎮○○街121之2號巷口附近，無償轉讓第一級毒品海洛因
    供張志榮施用。
二、案經台中縣警察局和平分局移送台灣台中地方法院檢察署檢
    察官偵查起訴。
    理    由
一、按被告以外之人於偵查中向檢察官所為陳述，除顯有不可信
    之情況者外，得為證據，同法第159條之1第2項定有明文。
    偵查中對被告以外之人（包括證人、鑑定人、告訴人、被害
    人及共同被告等）所為之偵查筆錄，或被告以外之人向檢察
    官所提之書面陳述，性質上均屬傳聞證據。惟現階段刑事訴
    訟法規定檢察官代表國家偵查犯罪、實施公訴，依法其有訊
    問被告、證人及鑑定人之權，證人、鑑定人且須具結，而實
    務運作時，檢察官偵查中向被告以外之人所取得之陳述，原
    則上均能遵守法律規定，不致違法取供，其可信度極高，職
    是，被告以外之人前於偵查中已具結而為證述，除反對該項
    供述得具有證據能力之一方，已釋明「顯有不可信之情況」
    之理由外，不宜以該證人未能於審判中接受他造之反對詰問
    為由，即遽指該證人於偵查中之陳述不具證據能力。本件證
    人劉熾晏、張志榮於檢察官偵查中所為之陳述（見偵卷第23
    -25頁、第54-55頁），並未有何顯不可信之情況，依上說明
    ，其等於偵查中之證言自均具有證據能力。
二、訊據上訴人即被告乙○○（下稱被告）矢口否認有何轉讓第
    一級毒品海洛因之犯行，辯稱：伊與劉熾晏係屬舊識，劉熾
    晏為毒癮所苦來伊住處時，伊將水注入裝有海洛因之內，與
    劉熾晏二人共同施打毒品，並非無償轉讓；又伊與張志榮並
    無深交，並未曾給予張志榮海洛因云云。惟查，被告於上揭
    時地無償轉讓海洛因予劉熾晏、張志榮等情，迭據被告於警
    詢、偵查及原審中供承不諱，其於警詢中供陳：「因為我有
    幾個朋友有吸食一級毒品海洛因的習慣，曾多次跟我要毒品
    ，我有無償交付毒品提供吸食．．．。．．我承認施用及提
    供海洛因及沒有金錢交易的情況下，交付毒品供若干朋友施
    用。因劉熾晏家境困難又因提供數量不多且當時剛好有海洛
    因毒品，看朋友難過就以施捨性質提供施用」等語（警卷第
    2-5頁）；偵查中供稱：「（問：你曾經提供毒品海洛因給
    幾個人？）是別人跟我要，我剛好有，我有拿海洛因給劉熾
    晏。．．．他遇到我會跟我要，只是偶爾我身上有，他拜託
    我給他，就一起使用」、「（問：你是否曾經拿海洛因給張
    志榮吃？）是的，他曾經跟我要過，我提供給他，跟他一起
    使用，因為剛好我身上有，就1人1支。（問：何時提供給他
    的？）詳細時間忘記了，在東勢鎮的路邊，詳細地點也忘記
    了，當時是因為剛好在路上遇到，我身上有，就在路上一起
    施用，當時我們2人都是以針筒注射之方式施用，我們是分
    別各用針筒注射」等語（偵卷第28-29頁、第63頁）；於原
    審審理中供陳：「（問：是否於民國96年6月間某日，在臺
    中縣東勢鎮○○街附近，無償提供第一級毒品海洛因予友人
    劉熾晏施用？）是，時間大約是96年6月下旬某日下午3、4
    點，地點在我住家附近的馬路邊。（問：是否於同年7月底
    某日，在臺中縣東勢鎮○○街121之2號住處附近，無償提供
    第一級毒品海洛因予A2《按即張志榮》施用？）是，時間我
    只知道大約是96年7月左右，正確時間我不記得了。至於證
    人說我7月底給他的，時間我不確定」等語（原審卷第18 頁
    背面），前後所供一致，復與證人劉熾晏、張志榮2人於偵
    查中所證情節大致相符（偵卷第23-25頁、54-55頁），足徵
    被告於警詢、偵查及原審中之自白屬實，事證明確，其上揭
    所辯無非飾卸之詞，未足採信，其上開犯行洵堪認定。
三、核被告所為，係犯毒品危害防制條例第8條第1項之轉讓第一
    級毒品罪。被告持有第一級毒品之低度行為，為其轉讓第一
    級毒品之高度行為所吸收，不另論罪。其所犯2次轉讓第一
    級毒品海洛因之行為，犯意各別，應予分論併罰。原審以事
    證明確，引據毒品危害防制條例第8條第1項，刑法第11條前
    段、第51條第5款規定，並審酌被告犯罪之動機、目的、手
    段、轉讓毒品次數不多、數量非鉅，轉讓人數僅2人，應係
    零星提供少量毒品供人施用，惡性尚非重大，且於原審坦認
    犯行，態度良好等一切情狀，分別量處有期徒刑一年二月、
    一年二月，並定應執行刑為有期徒刑二年二月，核其認事用
    法並無違誤，量刑亦屬妥適，被告否認犯行指摘原判決不當
    ，殊非可採，其上訴為無理由，應予駁回。
據上論結，應依刑事訴訟法第368條，判決如主文。
本案經檢察官甲○○到庭執行職務。
中    華    民    國    97    年    12    月    24    日
            刑事第十庭    審判長法  官  林  照  明
                                法  官  郭  瑞  祥
                                法  官  林  欽  章
以上正本證明與原本無異。
如不服本判決應於收受送達後10日內向本院提出上訴書狀，其未
敘述上訴之理由者，並得於提起上訴後10日內向本院補提理由書
（均須按他造當事人之人數附繕本）「切勿逕送上級法院」。
                                書記官  許  哲  禎
中    華    民    國    97    年    12    月    29    日
【附錄本案論罪科刑法條】
毒品危害防制條例第8條第1項：
轉讓第一級毒品者，處 1 年以上 7 年以下有期徒刑，得併科新
臺幣 1 百萬元以下罰金。


司法院資訊處製作；財團法人民間司法改革基金會備份。
